# 请教陈版主关于有限责任公司审计报告收件人的问题

提问人：pelord13 时间：2018-05-10 00:40:42
请教陈版主，有的有限责任公司的审计报告收件人是全体股东，如，滨海能源子公司：天津泰达能源发展有限责任公司审计报告http://data.p5w.net/t1204906913.html；如，宝硕股份:华创证券有限责任公司审计报告http://www.cfi.net.cn/p20160819001882.html。 但是一般的说法是，有限责任公司审计报告的收件人应该是董事会。如，青岛国信青岛国信发展（集团）有限责任公司审计报告http://www.shclearing.com/xxpl/cwbg/nb/201704/t20170426_250492.html。 我查看了审计准则，并看到有具体的收件人规定。请问在实务中，有没有区分标准？为什么会出现这种情况？ 谢谢！

回答人：chenyiwei
要看根据被审计单位的公司章程、内部议事规则等文件，确定委托审计机构是董事会还是股东会的权限。如果是董事会的权限，则收件人为董事会；如果是股东会的权限，则收件人为全体股东，但有限责任公司审计报告以“全体股东”为收件人的情况很少见。

提问人：shanghui05 时间：2019-04-26 15:37:04
如果有限责任公司的股东只有一个，公司未设立董事会，只有执行董事，那么审计报告的收件人，怎么写呢，还能写“董事会”吗？

回答人：chenyiwei
直接写“XX公司”。